臺灣士林地方法院民事裁定
110年度消債更字第212號
債  務  人  蔡婷如  

上列當事人聲請更生事件，本院裁定如下：
    主  文
債務人蔡婷如自中華民國一百一十一年五月十六日十七時起開始
更生程序。
命司法事務官進行本件更生程序。
    理  由
一、按協商或調解成立者，債務人不得聲請更生或清算。但因不
    可歸責於己之事由，致履行有困難者，不在此限，消費者債
    務清理條例第151條第7項定有明文。次按，債務人不能清償
    債務或有不能清償之虞，且無擔保或無優先權之本金及利息
    債務總額未逾新臺幣（下同）1,200萬元者，於法院裁定開
    始清算程序或宣告破產前，得向法院聲請更生，觀諸同條例
    第3條、第42條第1項規定自明。又法院開始更生程序之裁定
    ，應載明其年、月、日、時，並即時發生效力。法院開始更
    生程序後，得命司法事務官進行更生程序，必要時得選任律
    師、會計師或其他適當之自然人或法人一人為監督人或管理
    人，復為同條例第45條第1項、第16條所明定。
二、聲請意旨略以：伊有不能清償債務之情事，前曾向本院聲請
    債務清理之調解，經本院以109年度司消債調字第330號於民
    國109年9月16日調解成立，調解條件為每月清償1萬1,925元
    ，惟伊可處分所得扣除個人必要生活費用及母親扶養費用之
    餘額，低於調解條件應清償之金額，以致履行有困難而毀諾
    。故伊確係因不可歸責於己之事由，致履行調解條件有困難
    ，且伊無擔保或無優先權之本金及利息債務總額未逾1,200
    萬元，復未經法院裁定開始清算程序或宣告破產，爰依法聲
    請更生等語。
三、經查，債務人所主張之上開事實，有債務人現戶全戶戶籍謄
    本（見本院卷第120頁）、財團法人金融聯合徵信中心當事
    人綜合信用報告之債務清理條例前置協商專用債權人清冊（
    見本院110年度司消債調字第197號卷，下稱調解卷，第59頁
    至第61頁）、財團法人金融聯合徵信中心當事人綜合信用報
    告（見調解卷第62頁至第70頁）、107至109年度綜合所得稅
    各類所得資料清單（見調解卷第19頁至第20頁、第125頁）
    、全國財產稅總歸戶財產查詢清單（見調解卷第21頁）、金
    融機構及郵局之存摺資料（見本院卷第122頁至第176頁、第
    206頁至第208頁）、中華民國人壽保險商業同業公會投保查
    詢資料（見本院卷第210頁）、薪資明細表（見調解卷第23
    頁至第56頁，本院卷第214頁至第234頁）、統一速達股份有
    限公司110年12月3日書狀及附件（見本院卷第102頁至第110
    頁）、勞工保險被保險人投保資料表及明細（見調解卷第22
    頁）、債務人母親之108至109年度綜合所得稅各類所得資料
    清單及全國財產稅總歸戶財產查詢清單（見本院卷第178頁
    至第182頁）等為證，核閱屬實。是債務人目前任職於統一
    速達股份有限公司，每月薪資約3萬5,000元，此有薪資明細
    表在卷可佐（見本院卷第104頁至第108頁），除個人必要生
    活費用1萬7,300元外，尚需負擔母親扶養費用6,000元（見
    調解卷第9頁），實不足支付前開調解條件1萬1,925元，其
    主張其有不可歸責於己之事由，致履行調解條件有困難，當
    屬實在。惟債務人負擔之債務依債權人清冊所載258萬8,375
    元（見調解卷第12頁至第18頁），以其自陳每月可清償9,36
    0元（見本院卷第116頁）計算，至少需約23年（計算式：2,
    588,375÷9,360÷12≒23），始能清償完畢，應認其已不能清
    償債務。此外，債務人無擔保或無優先權之債務總額未逾1,
    200萬元，且無同條例第6條第3項、第8條或第46條各款所定
    駁回更生聲請之事由存在，則債務人聲請更生，應屬有據。
    揆諸首開說明，應予開始更生程序，並命司法事務官進行本
    件更生程序。
四、爰裁定如主文。
中　　華　　民　　國　　111 　年　　5 　　月　　16　　日
                  民事第三庭  法  官  劉育琳 
以上正本係照原本作成。
本件裁定不得抗告。　　　　　　
中　　華　　民　　國　　111 　年　　5 　　月　　16　　日
                              書記官  邱勃英